最高法院刑事判決　　　　　　九十六年度台上字第三五七二號
上　 訴　 人　 甲○○
　　　　　　　 乙○○
　　　　　　　 丙○○
上列上訴人等因強盜等罪案件，不服台灣高等法院中華民國九十
六年四月二十四日第二審判決（九十六年度上訴字第一一五號，
起訴案號：台灣桃園地方法院檢察署九十五年度偵字第二二四八
號），提起上訴，本院判決如下：
    主  文
上訴駁回。
    理  由
一、強盜部分
（一）甲○○、乙○○部分
按刑事訴訟法第三百七十七條規定，上訴於第三審法院，非以判
決違背法令為理由，不得為之。是提起第三審上訴，應以原判決
違背法令為理由，係屬法定要件。如果上訴理由狀並未依據卷內
訴訟資料，具體指摘原判決不適用何種法則或如何適用不當，或
所指摘原判決違法情事，顯與法律規定得為第三審上訴理由之違
法情形，不相適合時，均應認其上訴為違背法律上之程式，予以
駁回。本件上訴人甲○○、乙○○上訴意旨略稱：渠等於原審審
理時均坦承犯行不諱，原判決理由內亦認「念及上訴人三人於行
為時均年輕識淺，思慮欠周而犯此重罪，且犯後坦承犯行，應有
改過之心」，足證已符刑法第五十七條第十款：犯罪後之態度，
得酌量減輕其刑之規定，乃原判決科刑並未減輕，顯有矛盾云云
。
惟查原判決依憑上訴人甲○○、乙○○及丙○○不利於己之自白
、證人即被害人洪通遠、謝淑芬之證言、證人即大樓警衛謝慶輝
於偵查中之證述、中國信託商業銀行陳報狀暨被害人謝淑芬信用
卡歷史帳單彙總查詢一份、被害人洪通遠手機照片一張、贓物認
領保管單一張、敏盛綜合醫院診斷證明書及案發翻攝照片影本一
張、台灣高等法院被告（甲○○、乙○○）前案紀錄表、台灣桃
園地方法院檢察署刑案查註紀錄表等證據，資以認定上訴人甲○
○、乙○○有原判決事實欄所記載關於強盜部分之犯罪事實，因
而撤銷第一審關於上訴人甲○○、乙○○該部分不當之判決，依
刑法修正前牽連犯之例，從一重改判分別論處甲○○、乙○○意
圖為自己不法之所有，結夥三人以上攜帶兇器，以強暴、脅迫至
使不能抗拒而取他人之物，累犯各罪刑，已詳述其所憑之證據及
理由。對於公訴意旨另以：甲○○、乙○○與丙○○及林佳柏藉
口共犯林佳柏行動電話遺失至被害人洪通遠處，於民國九十五年
一月十三日晚間十時餘許，甲○○與乙○○先行至被害人洪通遠
在桃園縣蘆竹鄉○○路八六號三樓之住處，因被害人洪通遠更換
門鎖而無法進入其住處，經甲○○以電話通知丙○○及林佳柏前
來，於同日晚上十一時三十分許，由丙○○駕駛車牌號碼二九一
一－ＭＱ號自用小客車，搭載林佳柏至被害人洪通遠住處，林佳
柏與甲○○、乙○○會合，丙○○則留在車上負責接應；於翌（
十四）日凌晨零時許，甲○○及林佳柏分別手持客觀上對於人之
生命、身體、安全構成威脅之兇器玩具手槍各一枝，乙○○則持
客觀上對於人之生命、身體、安全構成威脅之不明刀械一把，在
桃園縣蘆竹鄉○○路八六號地下室二樓，見被害人洪通遠及謝淑
芬二人至地下室欲查看監視器畫面時，即圍住被害人洪通遠及謝
淑芬二人，由甲○○及乙○○架住被害人洪通遠，林佳柏並毆打
被害人洪通遠，至使被害人洪通遠及謝淑芬不能抗拒，要求交出
行動電話，適有社區警衛謝慶輝巡邏至該處，被害人洪通遠及謝
淑芬高喊「搶劫！」，甲○○、乙○○及林佳柏見狀轉身逃逸而
不遂，謝慶輝則持伸縮警棍追趕，嗣甲○○、乙○○及林佳柏跳
上丙○○在旁接應之車號二九一一－ＭＱ號汽車離去，謝慶輝見
狀記下車號並報警處理，因認甲○○、乙○○另涉犯刑法第三百
三十條第一項結夥三人以上攜帶兇器強盜罪等情部分。經綜合調
查證據之結果，以無積極證據可證明甲○○、乙○○此部分另涉
犯強盜犯行，因公訴人認此部分犯行與上開甲○○、乙○○論罪
科刑之強盜犯行有連續犯之裁判上一罪關係，不另為無罪之諭知
，亦在判決內加以說明。原判決所為論述，核與卷證資料相符，
從形式上觀察，並無違背法令之情形。按刑之量定為事實審法院
之職權，茍無逾越法定本刑，且無顯失輕重有失衡平之情形，復
已於判決內說明其量刑所審酌之情狀，自不得任意指為違法。本
件原判決就甲○○、乙○○強盜部分，已於判決內說明其各量處
有期徒刑捌年貳月之刑，係審酌渠等均年輕力壯，不思以己力獲
取生活所需，而結夥攜帶兇器於夜間利用假車禍強盜被害人財物
，嚴重影響社會治安及人身自由、財產安全，惡性重大，原應處
以重刑，惟念及渠等於行為時均年輕識淺，思慮欠周而犯此重罪
，且犯後坦承犯行，應有改過之心，並斟酌渠等所為強盜犯行之
件數、參與強盜犯行擔任之角色及渠等之前科情形、平日品行、
智識程度等一切情狀，經核於法並無違誤。上訴意旨所指核與法
律規定得為第三審上訴理由之違法情形並不相適合，應認甲○○
、乙○○關於強盜部分之上訴違背法律上之程式，予以駁回。又
原判決認甲○○、乙○○牽連所犯之以不正方法由自動付款設備
詐欺取財罪（刑法第三百三十九條之二第一項）部分，屬不得上
訴第三審之案件，渠等對此部分一併提起上訴，自非法之所許，
應併予駁回，合予指明。
（二）丙○○部分
查第三審上訴書狀，應敘述上訴之理由，其未敘述者，得於提起
上訴後十日內補提理由書於原審法院，已逾上述期間，而於第三
審法院未判決前仍未提出上訴理由書狀者，第三審法院應以判決
駁回之，刑事訴訟法第三百八十二條第一項、第三百九十五條後
段規定甚明。本件上訴人丙○○不服原審判決，於九十六年五月
四日提起上訴，並未敘述理由，迄今逾期已久，於本院未判決前
仍未提出，依上開規定其上訴自非合法，應予駁回。
二、傷害部分（甲○○、乙○○部分）
按刑事訴訟法第三百七十六條所列各罪之案件，經第二審判決者
，不得上訴於第三審法院，法有明文。本件上訴人甲○○、乙○
○另因普通傷害案件，經原審依刑法第二百七十七條第一項分別
論處罪刑，查該部分屬刑事訴訟法第三百七十六條第一款之案件
，依首開說明，既經第二審判決，自不得上訴於第三審法院，上
訴人等竟對上開部分一併提起上訴，顯為法所不許，此部分上訴
為不合法，應予駁回。
據上論結，應依刑事訴訟法第三百九十五條，判決如主文。
中　　華　　民　　國　九十六　年　　七　　月    五 　 日
                      最高法院刑事第四庭
                          審判長法官  莊　登　照
                                法官  黃　一　鑫
                                法官  林　秀　夫
                                法官  徐　昌　錦
                                法官  蔡　國　在
      本件正本證明與原本無異
                                      書  記  官
中　　華　　民　　國　九十六　年　　七　　月　 十一　 日
                                                     ｍ
